Inventaris van het archief van het Rijksinstituut voor Integraal Zoetwaterbeheer en Afvalwaterbehandeling, (1958) 1975-1990 (2000)
Nationaal Archief, Den Haag
- Internationale samenwerking, 4.10
  - Het leveren van Nederlandse bijdragen in buitenlandse waterhuishoudkundige projecten., 288
    - Rapporten van het Drainage Executive Management Project (DEMP) met als taak het ondersteunen van de Egyptian Public Authority for Drainage Projects (EPADP) bij de uitvoering van drainageprojecten in Egypte, DEMP IV., 1992-1999; 651-666
      - Nrs. 103 - 107, 1995, 659; pak
      - Nrs. 108 - 116, 1995, 660; pak
      - Nrs. 117 - 123, 1995, 661; pak
      - Nrs. 124 - 131, 1995 - 1996, 662; pak
      - Nrs. 132 - 137, 1996, 663; pak
      - Nrs. 138 - 150, 1996 - 1997, 664; pak
      - Nrs. 151 - 159, 1997, 665; pak
      - Nrs. 160 - 178, 1997 - 1999, 666; pak
    - Vergaderstukken van de werkgroep Buitenland (intern overleg)., 1986-1990; 204-207
      - 1986 apr. 24 - 1988 nov. 25, 204; pak
      - 1989 jan. 27 - aug. 25, 205; pak
      - 1989 okt. 27 - 1990 mei 18, 206; pak
      - 1990 aug. 31 - sep. 28, 207; pak
    - Samenwerking met de Russische Federatie inzake de duurzame bescherming van de bevolking en de natuur in de Wolga Delta tegen de Kaspische Zee., 1993-2000; 639-649
      Werkarchief van H. Winkels.
      - Deel 1, 1993 - 1994, 639; pak
      - Deel 2, 1995, 640; pak
      - Deel 3, 1995, 641; pak
      - Deel 4, 1995, 642; pak
      - Deel 5, 1996, 643; pak
      - Deel 6, 1996, 644; pak
      - Deel 7, 1996, 645; pak
      - Deel 8, 1997, 646; pak
      - Deel 9, 1997, 647; pak
      - Deel 10, 1998, 648; pak
      - Deel 11, 1999 - 2000, 649
- De totstandkoming van het landelijk beleid, 5.3
  - Het vaststellen van beleidsnota's met betrekking tot het landelijke ontgrondingenbeleid., 292
    - Ontgrondingenplan Noordzee., 1986-1990; 100; pak
- Onderzoek en kennisverspreiding, 5.5
  - Het doen van onderzoek naar de toepassingsmogelijkheden van primaire en secundaire grondstoffen., 329
    - Onderzoek naar de samenstelling en het uitlooggedrag van koperslakblokken toegepast bij Waterstaatswerkzaamheden op Texel en de invloed op de waterkwaliteit., 1983-1989; 498
    - Onderzoek naar de samenstelling en het uitlooggedrag van mijnsteen en de uitloogbaarheid van metalen en sulfaat uit basalt en slakken., 1985-1986; 502; pak
    - Begeleidingscommissie RIZA-Onderzoek Alternatieve Materialen in de Waterbouw; onderzoek door Rijkswaterstaat naar de mogelijkheden van het gebruik van alternatieve materialen in de waterbouw., 1985-1987; 500-501
      - 1985, 500; pak
      - 1986 - 1987, 501; pak
    - Werkgroep Toelaatbaarheid Zout Zand met als taak voorstellen te doen voor een betere afstemming van de normen en beleid omtrent het zout-bezwaar van zeezand bij het toepassen voor ophogingen en wegenaanleg., 1986-1989; 505
- Calamiteiten, 6.5
  - Het inrichten en operationeel houden van berichtendiensten ten behoeve van de alarmering bij hoogwater., 421
    - Waarschuwingsdienst dijken IJsselmeer voor de primaire hoofdwaterkeringen., 1987-1990; 621
- Basisproducten, 9.1
  - Het verwerken van gegevens in basisgegevensverzamelingen die betrekking hebben op de kwantitatieve en kwalitatieve toestand van de bij het Rijk in beheer zijnde oppervlaktewateren en het Nederlandse grondwater., 742
    - Klankbordgroep Watersysteemverkenningen, uitvoering van een wetenschappelijke verkenning van de Nederlandse watersystemen., 1990; 101
  - Het jaarlijks rapporteren over de landelijke waterkwaliteit., 751
    Rijkswaterstaat, Beheersplan voor de rijkswateren 1992-1996, Den Haag 1993, pg. 58.
    - Landelijke waterkwaliteitsenquête., 1985-1990; 483; pak
    - Landelijke Rapportage Waterkwaliteit., 1987-1990; 486; pak
- De stimulering van remote sensing, 9.2
  - Het laten doen van onderzoek op het terrein van de remote sensing., 772
    Actor: Begeleidingscommissie Remote Sensing (BCRS)
    Instellingsbeschikking van de minister van Verkeer en Waterstaat van 5 december 1978, nr. Z 84180, art. 2, lid 5.
    - Projectgroep Remote Sensing IJsselmeer van de Begeleidingscommissie Remote Sensing., 1985-1990; 605; pak
    - Werkgroep Optische Remote Sensing Water (ORWA) ingesteld door de Begeleidingscommissie Remote Sensing met als taak het verrichten van onderzoek naar de introductie, inpassing en acceptatie van Remote Sensing met name het optisch venster voor watertoepassingen., 1986-1990; 606, 608
      - Deel 1, 1986 - 1988, 606; pak
      - Deel 2, 1988 - 1990, 608; pak